台灣台中地方法院刑事判決　　　　　　　　　　　　　九十年度易字第三四八九號
　　公　訴　人　台灣台中地方法院檢察署檢察官
　　被　　　告　甲○○○網路股份有限公司
　　　　　　　　設台中市○○路.
　　代　表　人　徐重弘
　　選任辯護人　陳芝荃
　　選任辯護人　蔡德謙
　　選任辯護人　劉康身
右列被告因違反著作權法案件，經檢察官聲請以簡易判決處刑（九十年度偵字第１９
７６０號），本院認不宜以簡易判決處刑應適用通常程序並判決如左：
    主      文
甲○○○網路股份有限公司之受雇人、從業人員，因執行業務，犯著作權法第九十三
條第三款之罪，科罰金新台幣捌萬元。
    事   實
一、甲○○○網路股份有限公司（下稱久大公司）設於台中市○○路○段一三○號十
    四樓，公司之營業內容包括電腦廣告之設計、製作及電腦網路之架設。該公司內
    之不詳姓名之員工、從業人員，明知附表所列之電腦程式，係侵害他人所享有著
    作財產權之重製物，為供營業用途之用，仍於該公司所有之電腦使用如附表所示
    著作權人所享有著作財產權之電腦軟體。嗣於民國八十九年十一月三日十三時三
    十分許，為附表所示之著作權人委由之代理人會同警方，在上址久大公司所有之
    六十四台電腦內，查獲非法重製之如附表所示之電腦軟體。
二、案經附表所示之著作權人委由乙○○律師、郭慧雯律師、林婷玉律師、廖怡苓律
    師訴由台中市警察局第五分局報請台灣台中地方法院檢查署檢察官偵辦後聲請以
    簡易判決處刑，本院依通常程序審判。
    理   由
一、被告久大公司之代表人徐重弘雖直承該公司所有之電腦灌有如附表所列之電腦軟
    體之事實，然辯稱不知為何會有該電腦軟體。經查被告公司所有之電腦，確有如
    附表所示之電腦軟體，而上開電腦乃被告公司之員工、從業人員所使用，外人無
    法使用，不可能係公司員工、從業人員以外之人所使用，又本件經告訴人向被告
    公司之員工問卷調查結果，被告公司之員工丙○○填寫之問卷表，已明確記載被
    告公司確有使用附表所列之電腦軟體之事實，此有問卷表影本一份在卷可參，足
    認被告公司之員工、從業人員，係因執行業務，而使用附表所列之電腦軟體。另
    查被告公司係以經營電腦廣告之設計、製作及電腦網路之架設為業務，就附表所
    列之電腦軟體係他人所享有電腦程式著作財產權之事實，應有明知，被告公司之
    受雇人、從業人員，明知係侵害電腦程式著作財產權之重製物而仍作為公司直接
    營利之使用，係違反著作權法第八十七條第五款之規定而犯同法第九十三條第三
    款之罪，事證甚為明確。被告公司之代表人徐重弘所為辯解，乃屬推諉卸責之詞
    ，不足採信。又本件檢察官雖認被告公司之受雇人、從業人員有非法重製附表所
    列電腦軟體之行為，同時觸犯著作權法第九十一條第一項之罪，然查被告公司所
    有之電腦內部雖有如附表所列之電腦軟體，惟究係何人所重製，不得而知，不能
    僅以被告公司之受雇人、從業人員有使用非法重製之電腦軟體，即認係渠等所非
    法重製，併予敘明。
二、核被告久大公司所為，係因公司之不詳姓名之員工、從業人員，因執行業務，而
    犯著作權法第九十三條第三款之罪，被告應依同法第一百零一條第一項規定科以
    該條款所定之罰金。爰審酌被告公司仍未賠償告訴人之損害等情狀，科以罰金新
    台幣八萬元。
三、據上論斷，應依刑事訴訟法第四百五十二條、第二百九十九條第一項前段，著作
    權法第九十三條第三款、第一百零一條第一項，判決如主文。
中      華      民      國    九十一    年      一      月    三十一    日
                            法  官    李添興
右正本證明與原本無異。
如不服本判決，應於判決送達後十日內向本院提出上訴狀，上訴於臺灣高等法院臺中
分院( 須附繕本 )。
                                       書記官
中      華      民      國    九十一    年      一      月    三十一    日
附表：
告訴人      軟體名稱         重製軟體之電腦編號     軟體功能
微軟公司    Power point2000     L3,T13              簡報製作用之視覺圖形軟體
            Window98            R3,R10,R13          電腦基本系統軟體
            Word2000            L3,T13              文書處理
            OutLOOK Express5.0  T14,L20,M6          訊息管理軟體
            Frongpage3.0        T2                  建立與管理網站之軟體
奧多比公司  Photoshop5.0        L3,M7,R5,T7         影像編輯軟體
            Photoshop5.0.2      R1,R3               同上
            Photoshop5.5     M2,M6,R3,R5,R6,R7,T7,M5同上
            Illustrator8.0      T7                  插畫設計工具
            Golive4.0           M7                  網際網路管理軟體（如版
                                                    面編排與設計動態網頁內
                                                    容建立）
            After Effects4.0    R6                  視訊影像特效製作軟體
